臺灣桃園地方法院刑事判決　　　　　　　100年度訴字第312號
公　訴　人　臺灣桃園地方法院檢察署檢察官
被　　　告　張雲鵬
　　　　　　陳懷民
上列被告因竊盜案件，經檢察官提起公訴（100年度偵字第6034
號），本院改行簡式審判程序，判決如下：
    主  文
張雲鵬、陳懷民結夥三人攜帶兇器毀壞安全設備侵入有人居住之
建築物竊盜，張雲鵬累犯，各處有期徒刑玖月，扣案活動扳手壹
支沒收之。
    事實及理由
一、本案犯罪事實、證據及應適用之法條，除皆引用附件檢察官
    起訴書有關被告張雲鵬、陳懷民被訴部分之記載外，另補充
    ：
  (一)檢察官起訴書犯罪事實欄所繕行竊地點之地址「桃園縣蘆竹
    鄉○○路○段2之2號」未見妥恰，應更正為「桃園縣蘆竹鄉
    ○○路○段2之1號」方是。
  (二)訊據被告張雲鵬、陳懷民於本院準備程序、審理中迭對檢察
    官起訴書揚敘有關其等被訴被分之犯罪事實坦承不諱，俱與
    檢察官起訴書上植各項證據顯現情節契合一致，俾徵其等之
    自白洵與事實吻符，本案事證臻達明確，犯行堪以認定。
  (三)按結夥3人以上之犯罪，應以在場共同實施或在場參與分擔
    實施犯罪之人為限，若於實施犯罪時在場把風，即為防止阻
    礙犯罪事實發生之行為，誠乃犯罪行為之分擔，亟須計入結
    夥人數，此有最高法院76年台上字第7210號判例、84年度台
    上字第6242號刑事判決意旨可稽，觀諸被告張雲鵬、陳懷民
    與黃建三前往案發現場竊盜，係以自己犯罪之意思在場共同
    實施犯罪、參與分擔實施犯罪，咸應計入結夥人數，則其等
    明知彼此在場共同實施犯罪、參與分擔實施犯罪，便已合於
    論以結夥3人以上之加重條件灼然。次按刑法第321條第1項
    第3款所定兇器種類要無限制，凡客觀上得對人之生命、身
    體、安全構成威脅而含危險性者盡屬之，此有最高法院79年
    台上字第5253號判例意旨可稽，研析扣案活動扳手外觀，勘
    為金屬製成型鈍質硬之物，復據被告張雲鵬、陳懷民於本院
    審理中供述綦詳，客觀上能危害人之生命、身體、安全，乃
    屬兇器無疑。再按鐵皮浪板作成之牆壁，本為隔間防閉而設
    ，劃歸安全設備之一種，究與牆垣係用土磚砌成之性質有間
    ，此有最高法院85年度台上字第5288號刑事判決意旨可稽，
    檢視被告張雲鵬、陳懷民所毀壞之鐵皮板壁，用途在於防範
    竊賊侵入，故應論歸防盜安全設備之範疇。又按所謂有人居
    住之建築物，不以行竊時有人居住其內為必要，儘管居住人
    宿於樓上卻仍乘隙侵入其他相通之樓層房室行竊者，不失為
    侵入有人居住之建築物行竊，此有最高法院85年度台上字第
    5288號刑事判決意旨可稽，固縱被告張雲鵬、陳懷民所侵入
    之店面打烊無人居住，但由證人即被害人吳雲禎於本院審理
    中證稱其於察覺有異時下樓查看之語、行竊地點之地址與被
    害人居處之住址相同等情，足知店面確與被害人居住之處接
    通，被告張雲鵬、陳懷民侵入行竊該當侵入有人居住之建築
    物竊盜甚明。
  (四)核被告張雲鵬、陳懷民所為，均犯刑法第321條第1項第1款
    、第2款、第3款、第4款結夥三人攜帶兇器毀壞安全設備侵
    入有人居住之建築物竊盜罪。被告張雲鵬、陳懷民與黃建三
    間，存有犯意聯絡及行為分擔，論以共同正犯。被告張雲鵬
    身負檢察官起訴書犯罪事實欄所繕前科之紀錄，容有臺灣高
    等法院被告前案紀錄表資佐，其受徒刑之執行完畢後，於5
    年以內故意再犯本案有期徒刑以上之罪，為累犯，依刑法第
    47條第1項規定，加重其刑。爰審酌被告張雲鵬、陳懷民正
    值壯年，原該腳踏實地從事正當職業以開創個人前程，不意
    謀取不義之財，影響社會治安非輕，惟知犯後供認罪行深感
    悔悟，竊得物品業經警方返還被害人致生損害非鉅，兼斟被
    告張雲鵬、陳懷民犯罪之目的、手段、智識程度及生活狀況
    等一切情狀，分別量處如主文所示之刑。
  (五)按保安處分中所列強制工作規定，應受比例原則規範限制，
    期使保安處分宣告能與行為人目前行為嚴重性、向習表現危
    險性及未來行為擇以相當期待性意旨始為制定，由法院視行
    為人危險性格決定應否令入勞動處所強制工作，俾達預防犯
    罪目的，此有最高法院94年度台上字第6611號、95年度台上
    字第4615號刑事判決意旨可稽，被告張雲鵬雖有數次竊盜之
    犯行紀錄，然於本案中僅為單次竊盜犯行，參以犯罪手段、
    所生結果尚未造成相當嚴重性及危險性，權衡比例原則，本
    院思忖量處如主文所示刑度足收遏止矯正效果，便無依檢察
    官起訴書所請責令被告張雲鵬強制工作之必要。
  (六)末論上述扣案行竊工具，乃為被告陳懷民所有供作本案竊盜
    犯罪之用，既據被告張雲鵬、陳懷民於本院準備程序中自陳
    無訛，依刑法第38條第1項第2款規定，宣告沒收之。
二、依刑事訴訟法第273條之1第1項、第299條第1項前段、第310
    條之2、第454條第2項，刑法第28條、第321條第1項第1款、
    第2款、第3款、第4款、第47條第1項、第38條第1項第2款，
    判決如主文。
本案經檢察官陳立儒到庭執行職務。
中    華    民    國   100    年    7     月    1     日
                  刑事第一庭  法  官  俞力華
以上正本證明與原本無異。
如不服本判決應於收受判決後10日內向本院提出上訴書狀，並應
敘述具體理由。其未敘述上訴理由者，應於上訴期間屆滿後20日
內向本院補提理由書( 均須按他造當事人之人數附繕本) 「切勿
逕送上級法院」。
                              書記官  資念婷
中    華    民    國   100    年    7     月    13    日
附錄本案論罪科刑法條
中華民國刑法第321條
（加重竊盜罪）
犯竊盜罪而有下列情形之一者，處6月以上、5年以下有期徒刑，
得併科新臺幣10萬元以下罰金：
1 侵入住宅或有人居住之建築物、船艦或隱匿其內而犯之者。
2 毀越門扇、牆垣或其他安全設備而犯之者。
3 攜帶兇器而犯之者。
4 結夥3人以上而犯之者。
5 乘火災、水災或其他災害之際而犯之者。
6 在車站、埠頭、航空站或其他供水、陸、空公眾運輸之舟、車
  、航空機內而犯之者。
前項之未遂犯罰之。